【裁判字號】    97,訴,996
【裁判日期】    970731
【裁判案由】    偽造文書等
【裁判全文】
臺灣臺南地方法院刑事判決               97年度訴字第996號
聲  請  人  臺灣臺南地方法院檢察署檢察官
被      告  乙○○
上列被告因偽造文書等案件，經檢察官聲請簡易判決處刑（97年
度偵字第6716號），本院認不宜適用簡易程序，改依通常程序審
理後，被告於準備程序中就犯罪事實為有罪之陳述，經本院合議
庭裁定以簡式審判程序進行審判，判決如下：
    主  文
乙○○犯不能安全駕駛動力交通工具罪，處拘役肆拾日，減為拘
役貳拾日，如易科罰金，以新臺幣壹仟元折算壹日。又犯行使偽
造私文書罪，處有期徒刑參月，減為有期徒刑壹月又拾伍日，如
易科罰金，以新臺幣壹仟元折算壹日。臺南縣警察局永康分局交
通事故小組南縣永警偵字第0950017096號民國95年8月23日丁○
○調查筆錄偽造之「丁○○」署名參枚，丁○○口卡片右方偽造
之「丁○○」署名壹枚，臺南縣警察局永康分局道路交通事故當
事人酒精測定紀錄表受測者欄偽造之「丁○○」署名壹枚、臺南
縣警察局舉發違反道路交通管理事件通知單收受通知聯者簽章欄
偽造之「丁○○」署名壹枚，均沒收。
    事實及理由
一、乙○○於民國95年8月23日晚上6時許至8時20分許，在臺南
    市○○○路「一心KTV」內與友人飲用臺灣啤酒，已達不能
    安全駕駛之狀態，詎乙○○仍駕駛車牌號碼6S－9223號自小
    客車，沿臺南縣永康市○○○路由北向南行駛。嗣於同日晚
    間9時許，乙○○行經中山東路200號前時，因不勝酒力，撞
    擊由西向東步行穿越中山東路之甲○○，致甲○○受有頭部
    外傷、頭皮撕裂傷、右手挫傷及右膝骨折等之傷害（過失傷
    害未據告訴，不另為不起訴處分），經警據報前往處理，並
    測試乙○○呼氣後之酒精濃度達每公升0.73毫克之數值。而
    乙○○為逃避刑責，竟冒用其友人丁○○之名應訊，並分別
    基於接續之犯意，先後在臺南縣警察局永康分局交通事故處
    理小組95年8月23日之調查筆錄、酒精濃度測試紙、口卡片
    、臺南縣警察局舉發違反道路交通管理事件通知單上，偽造
    「丁○○」之署押共6枚，足生損害於丁○○。
二、本件被告乙○○所犯均為死刑、無期徒刑或最輕本刑為3年
    以上有期徒刑以外之罪，其於準備程序中就被訴事實為有罪
    之陳述，經法官告知簡式審判程序之旨，並聽取公訴人之意
    見後，爰依刑事訴訟法第273條之1第1項規定，裁定進行簡
    式審判程序；另依據刑事訴訟法第273條之2、同法第159條
    第2項之規定，不適用傳聞法則有關限制證據能力之相關規
    定，並得依同法第310條之2準用第454條之規定製作略式判
    決書。均先敘明。
三、證據方法
  (一)酒精濃度測試紙。
  (二)刑法第185條之3案件測試觀察紀錄表。
  (三)口卡片。
  (四)臺南縣警察局舉發違反道路交通管理事件通知單。
  (五)臺南縣警察局永康分局交通事故處理小組95年8月23日之調
    查筆錄。
  (六)被告自白。
四、核被告於酒後已達不能安全駕駛而駕車之行為，係犯刑法第
    185條之3之不能安全駕駛動力工具罪；又冒用丁○○之名接
    受取締，而先後在酒精濃度測試紙、調查筆錄上偽簽「丁○
    ○」署押之行為，則係犯刑法第217條第1項之偽造署押罪；
    另被告在臺南縣警察局舉發違反道路交通管理事件通知單之
    「收受通知聯者簽章」欄偽造「丁○○」署押，以表示收受
    該通知單意思，再向負責取締之警員行使，所為則係犯刑法
    第216條、第210條之行使偽造私文書罪。被告偽造私文書之
    低度行為，應為其後行使之高度行為所吸收，不另論罪；又
    被告接受警員取締及詢問時，於密接之時間內，先後多次偽
    造「丁○○」署押之行為，顯係基於單一犯意接續而為，應
    認屬一行為，而被告以該偽造「丁○○」署押之行為，同時
    觸犯刑法第217條第1項，與第216條、第210條之罪，為想像
    競合，應從重論以一行使偽造私文書罪；再被告所犯前開不
    能安全駕駛動力工具罪與行使偽造私文書罪，犯意個別，行
    為不同，應予分論併罰。
五、再查本件被告所為之不能安全駕駛動力交通工具、行使偽造
    私文書等犯行，其犯罪時間均在96年4月24日以前，所犯且
    合於中華民國96年罪犯減刑條例第3條第1項第15款、第2條
    第1項所定之減刑條件，應依同條例第7條第1項、第2項規定
    ，於裁判時減其宣告刑，同時諭知其宣告刑及減得之刑。
六、被告在臺南縣警察局永康分局交通事故處理小組調查筆錄所
    偽造之「丁○○」署押3枚，口卡片、臺南縣警察局永康分
    局道路交通事故當事人酒精測定紀錄表、臺南縣警察局舉發
    違反道路交通管理事件通知單上所偽造之「丁○○」署押共
    3枚均沒收。
七、依刑事訴訟法第273條之1第1項、299條第1項前段、第310條
    之2、第454條第2項，中華民國96年罪犯減刑條例第2條第1
    項第3款、第7條第1項、第2項，刑法第185條之3、第216條
    、210條、第217條第1項、第55條、第41條第1項前段、第
    219條，刑法施行法第1條之1第1項、第2項前段，判決如主
    文。
本案經檢察官丙○○到庭執行職務。
中    華    民    國    97    年    7     月    31    日
                  刑事第十一庭  法  官  吳坤芳
以上正本證明與原本無異
如不服本判決應於收受本判後10日內向本院提出上訴書狀，並應
敘述具體理由。如未敘述上訴理由者，應於上訴期間屆滿後20日
內向本院補提理由書狀（均須按他造當事人之人數附繕本）「切
勿逕送上級法院」。
                                書記官  莊淑雅
中    華    民    國    97    年    7     月    31    日
附錄本案論罪科刑法條全文：
中華民國刑法第185條之3
服用毒品、麻醉藥品、酒類或其他相類之物，不能安全駕駛動力
交通工具而駕駛者，處1年以下有期徒刑、拘役或科或併科15萬
元以下罰金。
中華民國刑法第210條
偽造、變造私文書，足以生損害於公眾或他人者，處 5 年以下有
期徒刑。
中華民國刑法第216條
行使第 210 條至第 215 條之文書者，依偽造、變造文書或登載
不實事項或使登載不實事項之規定處斷。
中華民國刑法第217條第1項
偽造印章、印文或署押，足以生損害於公眾或他人者，處 3 年以
下有期徒刑。


司法院資訊處製作；財團法人民間司法改革基金會備份。
